臺灣高等法院臺南分院刑事判決　　　　　九十一年度交上訴字第八二號　Ａ
　　　上　訴　人
　　　即　被　告　甲　○　○
右上訴人因過失致死案件，不服臺灣嘉義地方法院九十一年度交訴字第三七號中華民
國九十一年五月七日第一審判決（起訴案號：臺灣嘉義地方法院檢察署九十一年度偵
字第三四○號），提起上訴，本院判決如左：
      主      文
上訴駁回。
甲○○緩刑年。
      事      實
一、甲○○以駕駛大貨車為業，為從事駕駛業務之人，於九十年十一月十七日十五時
    三十五分許，駕駛車牌號碼七Ｇ─七一三號自用大貨車沿嘉義縣朴子巿山通路行
    駛，至該路與文明路交岔口，適有龔玉淇駕駛車牌號碼ＬＺＧ─九三號重機車
    搭載龔雅婷，甲○○欲右轉時，應注意車前狀況，並隨時採取必要之安全措施，
    而依當時當時情況並無不能注意之情事，竟疏未注意，致撞倒直行由龔玉淇所駕
    駛之前開重機車，因甲○○誤為其所駕駛車輛本身所發出之聲響，而未發覺，遂
    自撞擊點起將前開人車推行至文明路約十四點二公尺處，經未遭上開大貨車推擠
    之龔玉淇至甲○○車前揮手要求停止，始知其情，致造成龔玉淇受有頭部外傷、
    右下腹擦傷、右手挫傷及兩下肢多處擦傷等傷害及龔雅婷因骨盆腔開放性外傷，
    引起外傷性休克致死。甲○○於警員到場處理時，當場向警方承認為肇事人。
二、案經臺灣嘉義地方法院檢察署檢察官據報相驗後自動檢舉及經龔玉淇與龔雅婷之
    父乙○○訴請偵查起訴。
      理      由
一、上訴人即被告甲○○對其係以駕駛大貨車為業，而於前述時、地駕車肇事之事實
    供承不諱，核與龔玉淇及龔雅婷之父乙○○所述情節相符，並有道路交通事故調
    查表、現場照片在卷可按，而龔雅婷因骨盆腔開放性外傷，引起外傷性休克死亡
    ，亦經嘉義地方法院檢察署檢察官督同法醫師相驗明確，有相驗屍體證明書、驗
    斷書、及勘驗筆錄等在卷可憑。龔玉淇受有頭部外傷、右下腹擦傷、右手挫傷及
    兩下肢多處擦傷等傷害，復有診斷證明書二紙及驗傷診斷書一件在卷可參，又汽
    車行駛時，駕駛人應注意車前狀況，並隨時採取必要之安全措施，道路交通安全
    規則第九十四條第三項定有明文，此係被告應注意之事項，而依當時情況，並無
    不能注意之情事，竟於右轉時疏未注意車前狀況，致撞倒直行由龔玉淇所駕駛之
    前開重機車，其有過失甚明，本件肇事責任，經送請鑑定結果，亦同此認定，有
    台灣省嘉雲區車輛行車事故鑑定委員會函附卷可參，而被害人龔雅婷因本件車禍
    死亡，龔玉淇因本件車禍受傷，均已如前述，足見被害人之傷亡與被告之過失行
    為間有相當因果關係。本件事證明確，被告過失犯行應可認定。
二、被告以駕駛大貨車為業，為從事駕駛業務之人，核其所為係犯刑法第二百七十六
    條第二項業務過失致死罪及第二百八十四條第二項前段之業務過失傷害罪。被告
    以一過失行為觸犯上開二罪名，為想像競合犯，應從一重之業務過失致死處斷。
    而被告於犯罪後，於該管公務員發覺前，即警員到場處理時，當場向警員承認為
    肇事人而接受裁判，合於自首之要件，此有卷附自首報告單在卷可稽，應依刑法
    第六十二條前段之規定，減輕其刑。原審依刑法第二百七十六條第二項、第二百
    八十四條第二項前段、第五十五條、第六十二條前段，罰金罰鍰提高標準條例第
    一條前段，並審酌被告犯後坦承犯行，態度良好，且無前科，被告之過失程度非
    輕，所生之危害重大、肇事後之態度及其他一切情狀，量處被告有期徒刑八月。
    本院經核原判決認事用法及量刑均無不當。被告上訴意旨以原審量刑過重為由，
    指摘原判決不當，為無理由，應予駁回。
三、查被告未曾受有期徒刑以上刑之宣告，有臺灣高等法院被告全國前案紀錄表在卷
    可考，且被告業與被害人及家屬達成民事上和解，共賠償新台幣三百零五萬元，
    有調解程序筆錄在卷可憑，被告經此偵審程序及科刑之教訓後，當知警惕，應無
    再犯之虞，本院認其所受宣告之有期徒刑八月，以暫不執行為適當，併予宣告緩
    刑三年，以啟自新。
據上論斷，應依刑事訴訟法第三百六十八條，刑法第七十四條第一款，判決如主文。
本案經檢察官洪泰文到庭執行職務。
中    華    民    國      九十一      年      八      月      十五      日
                                  臺灣高等法院臺南分院刑事第五庭
                                      審判長法官  鄭    文    肅
                                            法官  陳    珍    如
                                            法官  黃    三    哲
右正本證明與原本無異。
如不服本判決，應於判決送達後十日內向本院提出上訴狀，其未敘述理由者並應於提
出上訴狀後十日內向本院補提理由書（應附繕本)。
                                       法院書記官  陳    淑    貞
中    華    民    國      九十一      年      八      月       十九     日
附錄法條：
刑法第二百七十六條：
因過失致人於死者，處二年以下有期徒刑、拘役或二千元以下罰金。
從事業務之人，因業務上之過失犯前項之罪者，處五年以下有期徒刑或拘役，得併科
三千元以下罰金。
刑法第二百八十四條：
因過失傷害人者，處六月以下有期徒刑、拘役或五百元以下罰金，致重傷者，處一年
以下有期徒刑、拘役或五百元以下罰金。
從事業務之人，因業務上之過失傷害人者，處一年以下有期徒刑、拘役或一千元以下
罰金，致重傷者，處三年以下有期徒刑、拘役或二千元以下罰金。
